最高法院刑事判決　　　　　　　　　　　　　　　　九十一年度台非字第一八六號
　　上　訴　人　最高法院檢察署檢察總長
　　被　　　告　甲○○
右上訴人因被告過失傷害等罪案件，對於台灣高等法院台中分院中華民國九十一年二
月八日第二審確定判決（九十年度交上易字第二三四八號，起訴案號：台灣台中地方
法院檢察署八十九年度偵緝字第九０二號），認為違法，提起非常上訴，本院判決如
左：
    主  文
原判決關於過失傷害罪刑部分撤銷。
甲○○被訴過失傷害部分公訴不受理。
其他上訴駁回。
    理  由
非常上訴理由稱：「按被告死亡者，應諭知不受理之判決。刑事訴訟法第三百零三條
第五款定有明文。本件被告甲○○已於九十年十一月二十七日死亡，此有被告除戶戶
籍資料可稽，原應諭知不受理之判決，乃原審不察竟為被告有罪之判決。其判決自有
適用法則不當之違背法令。案經確定，爰依刑事訴訟法第四百四十一條、第四百四十
三條提起非常上訴，以資糾正。」等語。
本院按被告已死亡者，應諭知不受理之判決，為刑事訴訟法第三百零三條第五款所明
定。本件被告甲○○因過失傷害等罪案件，經台灣台中地方法院於九十年八月十日以
九十年度交易字第四九號刑事判決，過失傷害人（累犯）部分，判處有期徒刑肆月；
駕駛動力交通工具肇事，過失傷害而逃逸（累犯）部分，判處有期徒刑玖月，定應執
行刑為有期徒刑壹年。被告不服提起上訴後，即於九十年十一月二十七日死亡，有台
中市北屯區戶政事務所函送之除戶戶籍資料一份可稽。揆諸首揭說明，原審於九十一
年二月八日判決時，自應諭知公訴不受理之判決，乃原審不察，竟仍為實體之判決，
就駕車肇事致人受傷而逃逸部分，維持第一審之判決，駁回被告在第二審之上訴；就
過失傷害人部分，撤銷第一審判決，改判仍為有罪之判決，自屬違背法令，其中過失
傷害部分，係屬刑事訴訟法第三百七十六條第一款規定不得上訴於第三審法院之案件
，於原審宣判時即已確定，且於被告不利，非常上訴意旨予以指摘，為有理由，應由
本院將原判決此部分之罪刑部分撤銷，另為諭知被告被訴過失傷害部分公訴不受理之
判決，以資糾正。至於上開駕車肇事致人受傷而逃逸部分，係得上訴於第三審之案件
，被告既已死亡，不能對其送達第二審判決正本，此部分無從確定，自不得對之提起
非常上訴，是此部分之非常上訴為無理由，應予駁回。
據上論結，應依刑事訴訟法第四百四十七條第一項第一款、第三百零三條第五款、第
四百四十六條，判決如主文。
中      華      民      國    九十一    年      八      月      七      日
                              最高法院刑事第七庭
                                  審判長法官  張  信  雄
                                        法官  賴  忠  星
                                        法官  張  清  埤
                                        法官  呂  永  福
                                        法官  林  開  任
      右正本證明與原本無異
                                              書  記  官
中      華      民      國    九十一    年      八      月     十五     日
